【裁判字號】    98,訴,264
【裁判日期】    980416
【裁判案由】    違反毒品危害防制條例
【裁判全文】
臺灣嘉義地方法院刑事判決               98年度訴字第264號
公  訴  人  臺灣嘉義地方法院檢察署檢察官
被      告  甲○○
                    （另案於臺灣嘉義監獄鹿草分監執行中）
上列被告因違反毒品危害防制條例案件，經檢察官提起公訴（98
年度毒偵字第385 號），被告於準備程序中就被訴事實為有罪之
陳述，經本院合議庭裁定由受命法官改依簡式審判程序審理，判
決如下：
    主  文
甲○○施用第一級毒品，累犯，處有期徒刑玖月。
    犯罪事實
一、甲○○前曾因施用毒品案件，經本院以93年度毒聲字第181
    號裁定送勒戒處所觀察、勒戒後，認有繼續施用毒品之傾向
    ，再以93年度毒聲字第222 號裁定令入戒治處所施以強制戒
    治，嗣因無繼續強制戒治之必要，而於民國94年1 月7 日執
    行完畢釋放，並由臺灣嘉義地方法院檢察署檢察官以94年度
    戒毒偵字第8 號為不起訴處分確定。另曾：(一)因竊盜案件，
    經本院以93年度嘉簡字第333 號判處有期徒刑6 月，緩刑3
    年確定；(二)因竊盜案件，經本院以94年度嘉簡字第645 號判
    處有期徒刑4 月確定，前案緩刑並遭撤銷；(三)因竊盜案件，
    經本院以94年度嘉簡字第1213號判處有期徒刑6 月確定；(四)
    因連續施用第一級、第二級毒品案件，經本院以94年度訴字
    第595 號判決分別判處有期徒刑7 月、4 月確定；(五)因詐欺
    案件，經本院以95年度嘉簡字第1636號判處有期徒刑4 月確
    定。上述編號(三)至(五)之案件經本院裁定減刑並定應執行刑為
    有期徒刑9 月確定，與編號(一)、(二)之案件接續執行，於96年
    5 月15日假釋出監並付保護管束，96年11月11日假釋期滿未
    經撤銷，所餘刑期以已執行論。詎甲○○猶不知悔改，於前
    揭強制戒治執行完畢後5 年內，復基於施用第一級毒品之犯
    意，於97年10月9 日16時許為警採尿時往前回溯48小時內之
    某時（不含為公權力拘束時間），在其位於嘉義縣竹崎鄉灣
    橋村8 鄰下厝坑19號之住處內，以針筒注射之方式，施用第
    一級毒品海洛因1 次。嗣經警得其同意採集其尿液送鑑定，
    結果呈嗎啡陽性反應，始查悉上情。
二、案經嘉義縣警察局竹崎分局報請臺灣嘉義地方法院檢察署檢
    察官偵查起訴。
    理  由
一、本件被告所涉犯者為毒品危害防制條例第10條第1 項，非死
    刑、無期徒刑、最輕本刑為3 年以上有期徒刑之罪或高等法
    院管轄第一審案件。本院行準備程序時，被告就被訴事實為
    有罪之陳述，經告知簡式審判程序之旨，並聽取檢察官及被
    告之意見後，本院爰依刑事訴訟法第273 條之1 第1 項裁定
    由受命法官獨任進行簡式審判程序。故本件簡式審判程序之
    證據調查，依刑事訴訟法第273 條之2 之規定，不受同法第
    159 條第1 項、第161 條之2 、第161 條之3 、第163 條之
    1 及第164 條至第170 條規定之限制，合先敘明。
二、訊據被告對於上開犯罪事實坦承不諱（見本院卷第30頁），
    另其於97年10月9 日為警查獲時，手臂上有針筒注射之痕跡
    ，同日16時許為警採尿送驗，結果亦呈海洛因代謝物嗎啡陽
    性反應等情，有照片2 張以及代號與真實姓名對照表（代號
    為：竹A62）、 詮昕科技股份有限公司97年12月9 日濫用藥
    物尿液檢驗報告各1 紙在卷可佐（見警卷第5 至7 頁），足
    認被告具任意性之自白與事實相符。另被告前因施用毒品案
    件，經本院裁定令入戒治處所施以強制戒治，嗣因無繼續強
    制戒治之必要，而於94年1 月7 日執行完畢釋放等情，有其
    臺灣高等法院被告前案紀錄表以及上開不起訴處分書附卷可
    憑，是其係於強制戒治執行完畢釋放後，5 年內再犯本件施
    用第一級毒品罪，其犯行堪以認定，應予依法論科。
三、論罪科刑：
(一)查海洛因為毒品危害防制條例所定之第一級毒品，是核被告
    所為，係犯毒品危害防制條例第10條第1 項之施用第一級毒
    品罪；其為施用而持有海洛因之低度行為，為施用之高度行
    為所吸收，不另論罪。另被告有如犯罪事實欄所述之前案紀
    錄，有上揭前案紀錄表附卷可憑，其於受徒刑之執行完畢後
    ，5 年以內故意再犯本件有期徒刑以上之罪，應依刑法第47
    條第1 項之規定論以累犯，並加重其刑。
(二)爰依被告之供述（見本院卷第38頁）及卷附其前案紀錄表，
    審酌：被告係高中肄業之智識程度，有多次施用毒品、竊盜
    等前案紀錄之素行，入監前從事組裝幼兒遊樂產品工作，與
    父母親、祖父母及兄長同住之生活狀況，及其經觀察、勒戒
    及強制戒治，猶屢遭查獲施用毒品，顯然缺乏禁絕毒害決心
    ，惟施用毒品係屬戕害自身健康之行為，及其犯後坦承犯行
    ，態度尚佳等一切情狀，認公訴人求處被告有期徒刑9 月，
    堪稱妥適，爰量處如主文所示之刑，以示懲儆。
據上論斷，應依刑事訴訟法第273 條之1 第1 項、第299 條第1
項前段，毒品危害防制條例第10條第1 項，刑法第11條前段、第
47條第1 項，判決如主文。
本案經檢察官楊騏嘉到庭執行職務。
中    華    民    國    98    年    4     月    16    日
                  刑事第三庭  法  官  陳 蒨 儀
以上正本證明與原本無異。
如不服本判決應於收受判決後10日內向本院提出上訴書狀，並應
敘述具體理由；其未敘述上訴理由者，應於上訴期間屆滿後20日
內向本院補提理由書（均須按他造當事人之人數附繕本）「切勿
逕送上級法院」。
中    華    民    國    98    年    4     月    16    日
                              書記官  楊 國 色
附錄本判決論罪法條：
毒品危害防制條例第10條第1項
施用第一級毒品者，處6 月以上5 年以下有期徒刑。


司法院資訊處製作；財團法人民間司法改革基金會備份。
